Justin Sawyer

Développeur Web Full Stack Junior

HTML — JavaScript — Python

France +33 6 88 19 44 09 justin.sawyer@icloud.com linkedin.com/in/justinsawyer1 github.com/Justin-Sawyer?tab=repositories justin-sawyer.github.io/online-resume

PROFIL

Développeur Full Stack, expert en technologie, maîtrisant les langages frontaux et les langages côté serveur. Connaissance approfondie de HTML, CSS, JS, Python, Django, et MongoDB. Analytique et précis avec une expérience pratique en charge du développement web front et back-end. Habile à créer des serveurs et des bases de données pour la fonctionnalité et à concevoir et développer des API. Collaborateur assidu avec des antécédents de résultats supérieurs.

COMPÉTENCES TECHNIQUES

HTML - CSS - JavaScript - Python - Django - MongoDB

COMPÉTENCES TRANSFÉRABLES

Anglais - Français - Communication & écoute - Gestion de projet - Discrétion Respect des délais - Analytique - Orientée vers le client - Résolution de problème

EDUCATION

Code Institute — Diplôme, Full Stack Web Development — 2021

- Diplôme de 12 mois divisé en quatre projets principaux:
 - 1er projet: Site Web statique et réactif publié sur GitHub
 - i. Technologies requises: HTML, CSS, Git
 - ii. Proiet: Nicer Tours
 - iii. Note: Mérite
 - 2e projet: Site Web statique et réactif publié sur GitHub
 - i. Technologies requises: HTML, CSS, JavaScript, jQuery, APIs, Git
 - ii. Projet: Nicer Tours v2.0 with Google Maps Integration
 - iii. Note: Note de passage
 - 3e projet: Site Web frontal interactif avec base de données backend fonctionnelle publiée sur Heroku
 - i. Technologies requises: HTML, CSS, JavaScript, jQuery, APIs, Python, MongoDB, Git
 - ii. Projet: Recipeas and Greens
 - iii. Note: Mérite
 - 4e projet: Site Web Full Stack publié sur Heroku
 - i. Technologies requises: HTML, CSS, JavaScript, jQuery, APIs, Python, Django, Git, MySQL, PostGres, AWS
 - ii. Projet: Recipes and Deliveries
 - iii. Note: Pas encore reçu

EXPÉRIENCE PROFESSIONNELLE

Guide touristique & Chauffeur, The Travel Expert, Nice — 2012—2020

- Site Web de l'entreprise développé et maintenu
- Développement de la programmation de visites pour améliorer les expériences des clients.
- Construit des relations personnelles avec les clients pour promouvoir des expériences positives.
- A répondu aux questions, souligné les caractéristiques importantes et offert plus de détails sur les expositions spéciales pour éduquer les visiteurs.
- Groupes guidés jusqu'à 8 personnes lors de visites du sud de la France.
- Recherche d'informations sur la région pour fournir des visites précises et détaillées.
- Fourni des informations par le biais de récits sur divers sites de la région, relayant des histoires peu connues pour susciter l'intérêt.
- Guides d'apprentis formés pour éduquer sur les informations à présenter aux touristes et voyageurs.
- A travaillé en étroite collaboration avec le personnel de direction de The Travel Expert pour créer de nouveaux circuits lucratifs.

Career Break — 2010—2012

Responsable des Maisons, CLAJ Sud, Nice — 2002—2010

- Accueil de grands groupes pour des mariages, des séminaires, des conférences et d'autres événements, offrant les meilleurs tarifs de chambre disponibles.
- Augmentation des cotes de service à la clientèle grâce à un service personnalisé.
- Supervision des opérations quotidiennes de 5 auberges pouvant accueillir entre 100 et 350 personnes avec un personnel de 5 employés et des bénévoles occasionnels.

LOISIRS & INTÉRÊTS

Musique & concerts - Voyages - Littérature - Cuisine - Gastronomie - Codage

DIVERS

Nationalité anglaise - Résident français depuis 2002 - Permis de conduire